臺灣新竹地方法院刑事判決
110年度交易字第616號
公  訴  人  臺灣新竹地方檢察署檢察官
被      告  吳柏勳




上列被告因公共危險案件，經檢察官提起公訴（110年度偵字第1
1029號），被告於本院準備程序中，就被訴事實為有罪之陳述，
經本院告知簡式審判程序意旨，並聽取公訴人及被告之意見後，
本院裁定依簡式審判程序審理，並判決如下：
    主      文
吳柏勳駕駛動力交通工具而吐氣所含酒精濃度達每公升零點二五
毫克以上，累犯，處有期徒刑柒月。
    事實及理由
一、本件犯罪事實及證據，除證據部分應補充「財團法人台灣商
    品檢測驗證中心呼氣酒精測試器檢定合格證書1份（見偵卷
    第16頁）」、「被告吳柏勳於本院準備程序及簡式審判程序
    之自白（見本院卷第34至35頁、第39至40頁)」外，餘均引
    用檢察官起訴書之記載（如附件）。
二、論罪科刑：
（一）核被告所為，係犯刑法第185條之3第1項第1款之駕駛動力
      交通工具而吐氣所含酒精濃度達每公升0.25毫克以上之公
      共危險罪。又被告前於民國109年間因公共危險案件，經
      臺灣屏東地方法院以109年度交簡字第1036號判決處有期
      徒刑6月確定，於110年7月9日因徒刑執行完畢出監等情，
      有臺灣高等法院被告前案紀錄表1份在卷可考。詎其又於
      受有期徒刑執行完畢後，5年以內故意再犯本件有期徒刑
      以上之罪，為累犯，且本院認本件加重最低本刑並無罪刑
      不相當之情形，爰依刑法第47條第1項之規定，加重其刑
      。
（二）爰以行為人之責任為基礎，審酌被告前已有多次公共危險
      罪之科刑紀錄，有臺灣高等法院被告前案紀錄表1份在卷
      可憑，詎猶不知警惕，再犯本件公共危險案件，顯見被告
      自制力甚為薄弱，所為實應非難；又兼衡被告飲用酒類後
      吐氣酒精濃度達每公升0.40毫克之違反義務程度。而酒後
      駕駛動力交通工具行為具有高度潛在危險性，極可能因此
      造成自己或他人家庭健全性受到嚴重影響，且終身無法獲
      得修復之巨大損害，本件被告酒後騎乘普通重型機車行駛
      於公眾往來之道路上，漠視自己及公眾行車安全，其犯罪
      足生相當之危險；惟念被告幸未肇生交通事故，且於犯後
      已陳明所犯細節坦認犯行之態度，兼衡被告自述國小肄業
      之教育程度，目前從事派遣工，月收入約新臺幣4萬元，
      未婚無子女，經濟狀況足以自足，無負債（見本院卷第39
      至40頁）等一切情狀後，認應量處如主文所示之刑。
據上論斷，應依刑事訴訟法第273條之1第1項、第299條第1項前
段、第310條之2、第454條第2項，判決如主文。
本案經檢察官林奕彣提起公訴，檢察官葉益發到庭執行職務。　
中　　華　　民　　國　　110 　年　　12　　月　　9 　　日
                  刑事第七庭      法　官      王榮賓 
以上正本證明與原本無異。  
如不服本判決應於收受送達後20日內向本院提出上訴書狀，並應
敘述具體理由；其未敘述上訴理由者，應於上訴期間屆滿後20日
內向本院補提理由書（均須按他造當事人之人數附繕本）「切勿
逕送上級法院」。
中　　華　　民　　國　　110 　年　　12　　月　　9 　　日
                                  書記官     蘇鈺婷
附錄本件論罪法條：
中華民國刑法第185條之3第1項第1款
駕駛動力交通工具而有下列情形之一者，處二年以下有期徒刑，
得併科二十萬元以下罰金：
一、吐氣所含酒精濃度達每公升零點二五毫克或血液中酒精濃度
    達百分之零點零五以上。

附件：　　　　　　
臺灣新竹地方檢察署檢察官起訴書
                                    110年度偵字第11029號
　　被　　　告　吳柏勳　男　47歲（民國00年00月00日生）
　　　　　　　　　　　　籍設屏東縣○○鄉○○路00號（屏東
                          ○○○○○○○○）
　　　　　　　　　　　　現居新竹縣○○市○○○路000號
　　　　　　　　　　　　國民身分證統一編號：Z000000000號
上列被告因公共危險案件，業經偵查終結，認應提起公訴，茲將
犯罪事實及證據並所犯法條分敘如下：
　　　　犯罪事實
一、吳柏勳前有4次酒後駕車之公共危險前案紀錄，最近1次經臺
    灣屏東地方法院以109年度交易字第9號判決判處有期徒刑6
    月確定，於民國110年7月9日執行完畢。詎仍不思悔改，於1
    10年9月15日15時許，在新竹縣芎林鄉某雜貨店飲用酒類後
    ，其吐氣所含酒精濃度已逾每公升0.25毫克，猶於同日15時
    30分許，自上址騎乘車牌號碼000-000號普通重型機車上路
    。嗣於同日17時40分許，行經新竹縣竹北市興隆路5段與高
    鐵五路口，因行車不穩而為警攔查，發覺其身上散發酒氣，
    遂於同日17時44分許，對其測試吐氣所含酒精濃度達每公升
    0.40毫克而查獲。
二、案經新竹縣政府警察局竹北分局報告偵辦。
　　　　證據並所犯法條
一、證據：
(一)被告吳柏勳於警詢及偵查中之自白。
(二)酒精測定紀錄表、員警職務報告、新竹縣政府警察局舉發違
    反道路交通管理事件通知單影本各1份。
二、核被告所為，係犯刑法第185條之3第1項第1款之公共危險罪
    嫌。又被告受有如犯罪事實欄所載有期徒刑之執行完畢，有
    本署刑案資料查註紀錄表1份在卷可按，其於5年以內故意再
    犯有期徒刑以上之罪，為累犯，請審酌依刑法第47條第1項
    規定及司法院釋字第775號解釋意旨加重其刑。
三、依刑事訴訟法第251條第1項提起公訴。
　　此　致
臺灣新竹地方法院
中　　華　　民　　國　 110　　年　　10　　月　　 7　　日
　　　　　　　　　　　　　　　檢　察　官  林奕彣
本件正本證明與原本無異
中　　華　　民　　國　 110　　年　　10　　月　　14　　日
　　　　　　　　　　　　　　　書　記　官  徐晨瑄

附錄本案所犯法條：
刑法第185條之3第1項第1款
駕駛動力交通工具而有下列情形之一者，處二年以下有期徒刑，
得併科二十萬元以下罰金：
一、吐氣所含酒精濃度達每公升零點二五毫克或血液中酒精濃度
    達百分之零點零五以上。